臺灣臺北地方法院刑事判決
                                      110年度訴字第611號
                                      110年度訴字第612號
公  訴  人  臺灣臺北地方檢察署檢察官
被      告  張得高



            王更新



選任辯護人  林天麟律師
上列被告因詐欺案件，經檢察官提起公訴（110年度偵字第4749
號）、追加起訴（110年度偵字第1194號）及移送併辦（110年度
偵字第9945號、第35999號），本院判決如下：
    主  文
戊○○犯如附表一「罪名及宣告刑」欄所示之罪，各處如附表一「
罪名及宣告刑」欄所示之刑。就不得易服社會勞動部分，應執行
有期徒刑壹年肆月。未扣案之犯罪所得新臺幣貳仟元沒收之，於
全部或一部不能沒收或不宜執行沒收時，追徵其價額。
己○○犯如附表一「罪名及宣告刑」欄所示之罪，各處如附表一「
罪名及宣告刑」欄所示之刑。應執行有期徒刑貳年貳月。未扣案
之犯罪所得新臺幣貳仟元沒收之，於全部或一部不能沒收或不宜
執行沒收時，追徵其價額。
    事  實
一、己○○於民國109年10月18日許，依報紙刊登之「棋牌社」徵
    人廣告，與真實姓名、年籍不詳，Line通訊軟體（下稱LINE
    ）暱稱「楊」、「蔡振華」（均無證據證明為未成年人）聯
    繫，獲悉其工作內容係依指示前往便利超商，領取包裹後再
    至指定地點轉交予他人等事務，而依己○○之智識程度及社會
    生活經驗，可判斷該工作之應徵過程、工作內容均不合常情
    ，應可預見「楊」及「蔡振華」所屬公司極有可能為從事不
    法行為之詐欺集團，且其所負責領取並轉交之包裹極可能裝
    有詐欺集團遂行詐欺犯行及掩飾、隱匿詐欺犯罪所得之所在
    與去向所需之人頭帳戶提款卡等犯罪工具；戊○○於同年月27
    日許，依釣蝦場工作人員之徵人廣告，遂與真實姓名、年籍
    均不詳，自稱「林會計」及Line暱稱「Lonely」等人（均無
    證據證明為未成年人）聯繫，獲悉工作內容為依指示確認賭
    客有無將所購買賭博性電玩機臺點數之款項匯入指定帳戶內
    後，持他人提款卡提領該帳戶款項再轉交指定之人，而依戊○○之智識程度及社會生活經驗，應可預見詐騙集團多係利用
    他人金融機構帳戶，使被害民眾將受騙款項匯入各該金融機
    構帳戶，再由車手持提款卡領取該受騙款項後，以迂迴且隱
    密方式交付款項予後手，此與正常資金提領模式有異，極有
    可能係詐騙集團用以收取犯罪所得並藏匿之犯罪手法，與詐
    欺取財、洗錢等財產犯罪密切相關，然己○○為獲得領取每個
    包裹新臺幣（下同）1,000元之報酬，戊○○為獲得每日2,000
    元之報酬，竟均自109年10月底加入「楊」、「蔡振華」、
    「林會計」、「Lonely」及真實姓名、年籍不詳之「江小姐
    」（音譯）、「許先生」（均無證據證明為未成年人）所屬
    詐欺集團（下稱本案詐欺集團）（戊○○所涉參與犯罪組織犯
    行，業經法院判處罪刑確定，詳如後述），並分別與「楊」
    、「蔡振華」、「林會計」、「Lonely」、「江小姐」、「
    許先生」及其等所屬本案詐欺集團其他成年成員（無證據證
    明有未成年人）共同意圖為自己不法之所有，基於三人以上
    共同詐欺取財及洗錢犯罪，亦不違反其本意之不確定故意之
    犯意聯絡（詳如後述論罪欄㈦所載），以下列方式分工：
　㈠本案詐欺集團不詳成員，於附表二所示時間，分別向丙○○、
    許馨勻施以如附表二所示之詐術，致丙○○陷於錯誤，許馨勻
    則未陷於錯誤，但基於幫助詐欺、洗錢之不確定故意，分別
    於附表二所示「寄出時、地」，均以統一超商店到店配送服
    務，分別寄送如附表二所示帳戶之提款卡，並另告知提款密
    碼。嗣己○○依「蔡振華」指示，分別在附表二所示「領取時
    、地」取件後，於附表二所示「轉交時、地」將其所領取之
    包裹分別交予戊○○（附表二編號2部分，戊○○未經起訴）。
　㈡本案詐欺集團不詳成員於附表三所示時間，以附表三所示之詐
    欺方式詐騙附表三「被害人」欄之人，致附表三編號1至4、
    6「被害人」欄之人陷於錯誤，附表三編號5之李阿蒜未陷於
    錯誤，但基於使匯入帳戶遭凍結之目的，而均將如附表三所
    示金錢匯入如附表三所示之帳戶，再由戊○○依「Lonely」指
    示持匯入帳戶之提款卡領取附表三編號1至4之詐騙款項，並
    自行從中抽取當日報酬2,000元後，將剩餘款項交付「江小
    姐」，以此方式取得詐欺犯罪所得，並藉此製造金流斷點，
    以掩飾及隱匿詐欺所得財物之去向及所在，附表三編號5、6
    之詐騙款項則因匯入帳戶遭凍結無法提領詐欺犯罪所得。
二、案經丙○○、乙○○、庚○○、壬○○、丁○○訴由臺北市政府警察局
    中正第二分局、許馨勻訴由臺北市政府警察局信義分局，均
    報告臺灣臺北地方檢察署檢察官偵查起訴、追加起訴及移送
    併辦。
    理  由
壹、程序部分
一、本判決所引被告以外之人於審判外所為之陳述，悉經當事人
    於本院準備程序、審理程序均明白表示同意作為證據（見本
    院110年度訴字第611號卷【下稱本院訴611卷】卷一第149頁
    、同卷卷二第43頁、第276頁、第421頁），而該等證據之取
    得並無違法情形，且與本案之待證事實，具有關連性，核無
    證明力明顯過低之事由，本院審酌上開證據作成時之情況，
    認為適當，依刑事訴訟法第159條之5第1項所定傳聞例外之
    同意法則，認有證據能力。
二、本案資以認定被告犯罪事實之非供述證據，查無違反法定程
    序取得之情形，依刑事訴訟法第158條之4規定反面解釋，亦
    具證據能力，併予敘明。
貳、實體部分
一、認定事實所憑之證據及理由
  ㈠訊據被告戊○○於本院審理時對上開犯罪事實均坦承不諱（見
    本院訴611卷二第440頁），核與共同被告己○○於本院證述內
    容相符（見本院訴611卷一第133頁），並有附表二、三「卷
    證出處」欄所示之證據可證，被告戊○○上開任意性自白與事
    實相符，應可採信。事證明確，被告戊○○犯行，足堪認定，
    應予論罪科刑。
  ㈡訊據被告己○○對其依「蔡振華」指示，分別在附表二所示「
    領取時、地」取件後，於附表二所示「轉交時、地」將其所
    領取之包裹分別交予戊○○等事實固坦承不諱，惟矢口否認有
    何三人以上共同詐欺及洗錢犯行，辯稱：我是信賴報紙上廣
    告，遂依該廣告而找這份送包裹的工作，我僅是單純的快遞
    ，不知道包裹內是提款卡，我沒有詐欺取財及洗錢犯意云云
    。經查：
  ⒈本案詐欺集團不詳成員於附表二所示時間，分別向丙○○、許
    馨勻施以如附表二所示之詐術，丙○○、許馨勻分別於附表二
    所示「寄出時、地」，均以統一超商店到店配送服務，寄出
    如附表二所示帳戶之提款卡，並告知該等提款卡之提款密碼
    ；被告己○○依「蔡振華」指示，分別在附表二所示「領取時
    、地」取件後，於附表二所示「轉交時、地」將其所領取之
    包裹分別交予共同被告戊○○；本案詐欺集團不詳成員於附表
    三所示時間，以附表三所示之方式詐騙附表三所示之被害人
    ，附表三所示之被害人將如附表三所示金錢匯入如附表三所
    示之帳戶後，再由共同被告戊○○依指示持匯入帳戶之提款卡
    領取附表三編號1至4之詐欺所得後，自行從中抽取當日報酬2
    ,000元後，將剩餘款項交付「江小姐」，附表三編號5、6之
    款項因匯入帳戶遭凍結無法提領等情，業據共同被告戊○○證
    述明確（見本院訴611卷二第44頁），並有附表二、三「卷
    證出處」欄所示證據可稽，且為被告己○○所不否認，此部分
    事實，應堪認定。
  ⒉被告己○○主觀上具有三人以上共同詐欺取財及洗錢之不確定
    故意
  ⑴按行為人對於構成犯罪之事實，明知並有意使其發生者，為
    故意；行為人對於犯罪之事實，預見其發生，而其發生並不
    違背其本意者，以故意論，刑法第13條第1項、第2項分別定
    有明文。詳言之，「直接故意」係指行為人主觀上明知其行
    為將發生某種犯罪事實，並有使該犯罪事實發生之積極意圖
    ；而「間接故意」則係指行為人主觀上已預見因其行為有可
    能發生某種犯罪事實，其雖無使該犯罪事實發生之積極意圖
    ，但縱使發生該犯罪事實，亦不違背其本意而容許其發生之
    謂。而行為人有無犯罪之意欲，固為其個人內在之心理狀態
    ，然仍可從行為人之外在表徵及其行為時之客觀情況，依經
    驗法則審慎判斷行為人係基於何種態樣之故意而實施犯罪行
    為，以發現真實（最高法院106年度台上字第375號判決意旨
    參照）。而行為人因欲找工作而替他人領取包裹時是否存有
    詐欺取財及洗錢犯罪不確定故意之認定，應以行為人於領取
    包裹時，斟酌其個人既有之知識與經歷，參以一般人之注意
    義務，以判斷其有無預見犯罪事實發生之可能性，以及是否
    在不違背其本意下，未採取任何防果措施而容任結果之發生
    ，倘若行為人對於所領取之包裹，將可能被用來作為詐欺取
    財及製造金流斷點等非法用途上，有所預見，且不違背其本
    意，自仍應認定具詐欺取財與洗錢之不確定故意。
  ⑵經查，被告己○○於47年4月出生，有被告戶籍資料在卷可佐（
    見本院110年度審訴字第505號卷【下稱本院審訴505卷】第1
    7頁），又其自承：三專畢業，前在建築業從事代銷之主管
    職，從事不動產仲介工作等語（見110年度偵字第1194號卷
    【下稱偵1194卷】第134頁、本院訴611卷二第440頁），可
    證被告於本案行為時，應係具正常智識，且社會生活經驗豐
    富之成年人無訛。
  ⑶被告己○○於警詢時自承：「楊」、「蔡振華」有說包裹裡面
    是信貸資料等語（見110年度偵字第4749號卷【下稱偵4749
    卷】第334頁），又查被告己○○曾傳「如果我只單純的送小
    額信貸的客戶資料，我是稱職的」之訊息予「楊」，此有Li
    ne對話紀錄擷圖在卷可證（見偵1194卷第155頁），衡以一
    般信用貸款均是由金融機構依徵信等流程辦理，申貸者需提
    供攸關個人身份及信用評估之財務相關資料，足認被告己○○
    知悉其依指示所領取交付之包裹所裝載係個人財務信用之金
    融相關重要資料，又此類資料均易遭詐欺集團作為詐欺等犯
    罪之用，亦為一般社會生活經驗，是被告己○○為具正常智識
    及社會生活經驗豐富之人，應知悉其所領包裹所裝為可供詐
    欺集團作為詐欺等犯罪使用之個人金融資料，其主觀上自應
    具詐欺取財及洗錢之不確定故意，又提款卡亦屬個人金融資
    料之一部分，是縱被告己○○未具體知悉包裹內所裝為提款卡
    ，仍無礙其具有上開不確定故意之認定。
  ⑷被告己○○自承：我看到報紙廣告後，打電話詢問，是楊先生
    接聽，之後都是用Line聯繫，楊先生說工作是送件，我確定
    要工作後，楊先生就指定蔡振華跟我聯繫，後來都是蔡振華
    跟我聯繫；我一開始覺得有點奇怪，還問要不要去公司，對
    方稱他們很忙，到聚餐時再認識等語（見偵4749卷第12頁、
    偵1194卷第134頁），且「楊」曾傳送「這段時間一直在南
    部這邊出差見客戶等忙完回北部在約你一起碰個面吃一下飯
    我先叫蔡先生給你安排工作」訊息予被告己○○，此有Line對
    話擷圖在卷可佐（見偵1194卷第157頁），可見被告己○○僅
    透過Line洽談，未進行實際面試，即被聘用並交辦工作，核
    與一般公司聘僱徵才流程顯然相異，又「楊」、「蔡振華」
    指示領取之包裹既係裝載具高度隱私性與機密性「信貸資料
    」，豈可能不經實際面試，在與被告己○○欠缺信賴關係情形
    下，甘冒資料遺失或遭侵吞之風險，率將該等重要資料託由
    被告己○○領取轉交，顯有悖常理，是若非工作內容涉不法而
    有急於尋找免洗人力之必要，應無可能如此輕率聘用被告己○○。被告己○○既曾任建築業從事代銷之主管職，對上情均難
    諉為不知，則被告己○○明知上情，卻仍為本案犯行，益徵被
    告己○○主觀上具詐欺取財及洗錢之不確定故意。
  ⑸再者，若被告己○○係為公司領取包裹，然依「楊」、「蔡振
    華」所稱包裹內所裝載為公司客戶信貸資料，則此等涉及個
    人金融資訊之重要資料，一般均係由客戶直接交付或直接寄
    送至公司，收件人處亦均會記載公司名稱，茍非欲將該等金
    融資料作為不法使用，而有意規避稽查，衡情應無另行支付
    報酬刻意委請專人領取且轉交包裹之必要，惟查本案被告己○○係依「蔡振華」指示，先持統一超商交貨便之取件條碼及
    「刑哲銘」、「王建盛」證件照片，至統一超商領取收件人
    為「刑哲銘」、「王建盛」之包裹，復依指示在「新北市○○
    區○○○街0號統一超商銀座門市」、「臺北市○○區○○○路0段00
    0○0號」等址之門口或路邊處交付上開包裹予共同被告戊○○
    ，被告己○○本案領取包裹之行為，顯與公司收取客戶個人重
    要金融資料過程有悖，依被告己○○既曾從事建築代銷工作，
    其代銷過程多有接觸客戶之個人重要金融資訊之機會，故依
    其所具之智識程度及社會經歷，應可知悉上開資料，無論從
    客戶或公司立場以觀，均無可能採取上開迂迴交付方式，卻
    仍為本案犯行，尤足證被告己○○主觀上具詐欺取財及洗錢之
    不確定故意。
  ⑹又被告己○○自承：我領到的包裹曾經轉交給2名男子，一位是
    姓「張」，另一位姓「許」；我總共接觸2個人，前10天是
    交給「許先生」，後面3天是交給戊○○等語（見偵4749卷第3
    34頁、本院審訴505卷第132頁），足證被告己○○主觀上明確
    知悉本案詐欺共犯應為3人以上。
  ⑺至被告己○○另辯稱：具公信力之報社也無法判斷其所刊登之
    棋牌社徵人廣告為虛假，我也是因信賴報紙廣告，才被騙而
    為本案領取包裹工作云云。惟查，被告己○○所提出之報紙廣
    告內容係「棋牌社誠徵時薪工作人員 時薪180元」，又棋牌
    社顯非金融機構，亦非設立有案之正規私人借貸公司，是上
    開廣告所載攸關工作之重要事項，顯均與被告己○○本案以領
    取1個裝載個人身份及信用評估之財務相關資料之包裹而可
    賺取1,000元之報酬等情，截然不同，被告己○○顯非因信賴
    上開廣告而從事本案領取包裹工作，其上開所辯，要無可採
    。
  ⒊綜上所述，本案事證明確，被告己○○犯行，堪以認定，應予
    論罪科刑。
二、論罪
  ㈠查被告己○○加入本案詐欺集團後，從事本案加重詐欺犯行，
    且於本案起訴繫屬前，尚未見有已經檢察官提起公訴而繫屬
    於法院之情形，則被告己○○就如附表二編號1所示之案件即
    為其參與本案詐欺集團之犯罪組織之首次犯行，被告己○○於
    本案如附表二編號1之犯行，應併論以參與犯罪組織罪。至
    被告戊○○固亦加入本案詐欺集團，惟其參與本案詐欺集團之
    犯行，業經臺灣高等法院111年度上訴字第644號判決論處確
    定，於本案不再重複論以參與犯罪組織罪，併予敘明。
  ㈡附表二編號2部分，經查證人許馨勻於交付本案提款卡時，已
    為成年人，且依其警詢自承具高職畢業、從事網路行銷工作
    之智識及社會經驗（見偵1194卷第53頁受詢問人欄），其應
    可預見將金融帳戶提款卡及提款密碼提供他人使用，極可能遭
    詐欺集團作為收受、提領詐欺犯罪所得之工具，且其亦曾向
    本案詐欺集團表示「我再問一下你們要我寄我的銀行卡過去
    ，確定是辦貸款嗎？」、「多少還是會擔憂」、「確定資料
    不會洩漏出去吧」、「不會到時變人頭戶吧！」（見偵1194
    卷第73至75頁），堪認證人許馨勻交付本案帳戶提款卡及提
    款密碼，應非因遭本案詐欺集團成員施以詐術，陷於錯誤而
    交付，而係基於幫助詐欺之不確定故意而交付，況證人許馨
    勻因本案交付提款卡及提款密碼行為，業經臺灣新北地方法
    院110年度金訴字第386號判決認犯幫助洗錢罪確定在案，是
    附表二編號2部分，因本案詐欺集團業已為著手施行詐術行
    為，惟證人許馨勻非因陷於錯誤而交付提款卡及提款密碼，
    故應論以三人以上共同詐欺取財未遂。至附表二編號1部分
    ，依證人丙○○於寄出附表二編號1所示之帳戶提款卡後，曾
    傳送「我是都14號領薪 薪水會匯進郵局」之訊息予本案詐
    欺集團成員，該成員則回以「14號你款項下來了 資料歸還
    給你了」之訊息，此有Line對話擷圖可證（見偵4749卷第67
    頁），又查丙○○所有中華郵政股份有限公司局號0000000號
    、帳號0000000號帳戶，於109年10月14日存入薪資24,994元
    ，此有上開帳戶歷史交易清單可證（見偵4749頁第260頁）
    ，堪認證人丙○○交付其所有金融帳戶提款卡時，應未具有將
    帳戶提供予詐欺集團為詐欺等犯罪使用之不確定故意，是證
    人丙○○應係遭本案詐欺集團成員施以詐術，陷於錯誤而交付
    帳戶提款卡及提款密碼，就附表二編號1部分，應論以三人
    以上共同詐欺取財既遂。
  ㈢附表三編號5部分，經查證人甲○○證述：我母親李阿蒜告知我
    ，其接獲自稱我表弟之人來電稱因跟別人合作轉投資而需我
    母親匯款25萬元到指定帳戶，經我向165求證後，發現是詐
    騙電話，我為了凍結該帳戶，遂匯款1元到該帳戶內等語（
    見偵4749卷第226至227頁），是附表三編號5部分，因本案
    詐欺集團業已為著手施行詐術行為，惟被害人李阿蒜未因此
    陷於錯誤而交付款項，故應論以三人以上共同詐欺取財未遂
    。
  ㈣附表三編號6部分，雖因帳戶於109年11月3日下午4時1分許經
    銀行設定為警示帳戶（見本院訴611卷二第23頁），致未能
    提領被害人所匯款項，惟被害人業因本案詐欺集團之詐術，
    陷於錯誤而完成匯款，則詐欺行為已經完成，且被告2人業
    已取得被害人匯入款項帳戶之提款卡，自應論以三人以上共
    同詐欺取財既遂。
  ㈤是以，就附表二編號1部分，核被告己○○所為，係犯組織犯罪
    防制條例第3條第1項後段之參與犯罪組織罪及刑法第339條
    之4第1項第2款之三人以上共同詐欺取財罪，核被告戊○○所
    為，係犯刑法第339條之4第1項第2款之三人以上共同詐欺取
    財罪。附表二編號2部分，核被告己○○所為，係犯刑法第339
    條之4第2項、第1項第2款之三人以上共同詐欺取財未遂罪（
    被告戊○○未經起訴）。附表三編號1至4部分，核被告己○○、
    戊○○2人所為，均係犯刑法第339條之4第1項第2款之三人以
    上共同詐欺取財罪及洗錢防制法第14條第1項之洗錢罪。附
    表三編號5部分，核被告己○○、戊○○所為，均係犯刑法第339
    條之4第2項、第1項第2款之三人以上共同詐欺取財未遂罪。
    附表三編號6部分，核被告己○○、戊○○所為，均係犯刑法第3
    39條之4第1項第2款之三人以上共同詐欺取財罪。起訴意旨
    雖於所犯法條欄漏未論及被告己○○就附表二編號1之行為，
    尚涉犯組織犯罪防制條例第3條第1項後段之罪，被告己○○、
    戊○○就附表三編號1至4之行為並涉及洗錢防制法第14條第1
    項之罪，惟於犯罪事實欄已載明相關參與詐欺集團及轉交詐
    得之款項，製造金流斷點之事實，且此等部分亦與檢察官起
    訴被告三人以上共同詐欺取財部分，有想像競合犯之裁判上
    一罪關係，均為起訴效力所及，並經本院當庭告知被告此部
    分所犯法條（見本院訴611卷二第420頁），無礙於被告防禦
    權之行使，自得併予審究，附此敘明。
  ㈥臺灣臺北地方檢察署檢察官以110年度偵字第9945號、第3599
    9號移送併辦之犯罪事實，因與本案起訴並經論罪部分事實
    相同，為起訴效力所及，本院自應予以審理。
  ㈦被告己○○與共同被告戊○○、「楊」、「蔡振華」、「許先生
    」，就上揭犯行，有犯意聯絡及行為分擔，為共同正犯。被
    告戊○○與共同被告己○○、「林會計」、「Lonely」、「江小
    姐」，就上揭犯行，有犯意聯絡及行為分擔，為共同正犯。
  ㈧就被告戊○○多次提領如附表三編號1、4所示被害人受詐騙後
    匯入款項部分，其行為係於密接之時間實施，侵害同一法益
    ，各行為之獨立性薄弱，依一般社會通念，各應評價為數個
    舉動之接續進行，均為接續犯，應僅各論以一罪。
  ㈨附表二編號1部分，被告己○○以一行為觸犯上開2罪名，為想
    像競合犯，應從一重之三人以上共同詐欺取財罪論處。附表
    三編號1至4部分，被告己○○、戊○○均以一行為觸犯上開2罪
    名，為想像競合犯，應從一重之三人以上共同詐欺取財罪論
    處。
  ㈩被告己○○所為附表二、三所示8次犯行，被告戊○○所為附表二
    編號1及附表三所示7次犯行，均係分別侵害不同被害人之財
    產法益，其犯罪行為與侵害法益各自獨立，犯意各別，行為
    互殊，應予分論併罰。
三、科刑
  ㈠按想像競合犯之處斷刑，本質上係「刑之合併」。其所謂從
    一重處斷，乃將想像競合犯組成之評價上數罪，合併為科刑
    一罪，其所對應之刑罰，亦合併其評價上數罪之數法定刑，
    而為一個處斷刑。易言之，想像競合犯侵害數法益者皆成立
    犯罪，論罪時必須輕、重罪併舉論述，同時宣告所犯各罪名
    ，包括各罪有無加重、減免其刑之情形，亦應說明論列，量
    刑時併衡酌輕罪部分量刑事由，評價始為充足，然後依刑法
    第55條前段規定「從一重處斷」，非謂對於其餘各罪可置而
    不論。因此，法院決定處斷刑時，雖以其中最重罪名之法定
    刑，做為裁量之準據，惟於裁量其輕重時，仍應將輕罪合併
    評價在內（最高法院108年度台上字第4405號判決意旨參照
    ）。又犯洗錢防制法第14條、15條之罪，在偵查或審判中自
    白者，減輕其刑，洗錢防制法第16條第2項定有明文。被告
    戊○○於本院審理程序中，曾就擔任車手提領款項後將贓款轉
    交集團成員之洗錢事實自白，合於洗錢防制法第16條第2項
    之規定，應於量刑時併予審酌，併此敘明。
  ㈡爰以行為人之責任為基礎，審酌被告己○○、戊○○加入本案詐
    欺集團並為本案犯行，助長詐欺、洗錢犯罪橫行，破壞社會
    治安及金融秩序，所為實有不該，惟念及被告戊○○於本院審
    理時坦承犯行，兼衡被告己○○於本院審理時自承具三專畢業
    之智識程度、現從事不動產仲介、已婚、家中尚須扶養一名
    子女及岳母之家庭生活狀況，被告戊○○於本院審理時自承具
    國中畢業之智識程度、入監前為臨時工、未婚、家中尚須扶
    養母親及妹妹之家庭生活狀況（見本院訴611卷二第440至44
    1頁），暨被害人受損害程度、被告2人未與被害人和解或取
    得諒解以及其等之犯罪動機、目的、手段、分工程度等一切
    情狀，爰分別量處如主文第1項、第2項所示之刑。本院復審
    酌被告2人本案所犯之犯罪情狀、罪質及侵害法益，兼顧刑
    罰衡平之要求及矯正被告之目的而為整體評價後，爰就被告
    戊○○如附表一編號1至5、7所處之刑，及被告己○○如附表一
    編號1至8所處之刑，分別定應執行刑如主文第1項、第2項所
    示。
四、沒收
  ㈠犯罪所得，屬於犯罪行為人者，沒收之；沒收，於全部或一
    部不能沒收或不宜執行沒收時，追徵其價額。刑法第38條之
    1第1項前段、第3項分別定有明文。又犯罪所得之沒收，以
    各人實際所得者為限，故2人以上共同犯罪，應各按其利得
    數額負責。
  ㈡被告己○○自承：就本案起訴及追加起訴所領取、轉交包裹部
    分，所得共2,000元等語（見本院訴611卷一第140頁），是
    就未扣案之犯罪所得2,000元，依前揭規定，予以宣告沒收
    ，於全部或一部不能沒收或不宜執行沒收時，追徵其價額。
  ㈢被告戊○○自承：我一天收2,000元工資，「Lonely」讓我直接
    從提領的錢中拿走2,000元，再把剩餘的錢交給「江小姐」
    等語（見本院訴611卷二第35頁），參與如附表三所示提領
    款項時間均為109年11月3日，被告戊○○於本案應獲得2,000
    元之報酬，是就未扣案之犯罪所得2,000元，依前揭規定，
    予以宣告沒收，於全部或一部不能沒收或不宜執行沒收時，
    追徵其價額。至於被告戊○○扣除上開報酬所收取之其他款項
    ，均已交予「江小姐」，及附表三編號5、6尚未被領取之被
    害人所匯款項，均可認被告戊○○對該等款項無處分權限，無
    從依刑法第38條之1或洗錢防制法第18條第1項前段規定宣告
    沒收或追徵，併此說明。
  ㈣附表二所示之帳戶提款卡及提款密碼，雖係本案犯罪所得，
    但未經扣案，且前述物品均可補發或重新申請，欠缺刑法上
    重要性，而無沒收或追徵之必要，故不予宣告沒收或追徵。
      
據上論斷，應依刑事訴訟法第299條第1項前段，判決如主文。
本案經檢察官陳建宏提起公訴，檢察官游忠霖追加起訴，檢察官
陳建宏、牟芮君移送併辦，檢察官黃怡華到庭執行職務。
中華民國111年12月8日
　　　　　　　　　刑事第七庭   審判長法　官  廖建傑
　　　　　　　　　                   法  官  王沛元
　　　　　　　　　                   法  官  吳旻靜
上正本證明與原本無異。 
如不服本判決應於收受送達後20日內向本院提出上訴書狀，並應
敘述具體理由；其未敘述上訴理由者，應於上訴期間屆滿後20日
內向本院補提理由書（均須按他造當事人之人數附繕本）「切勿
逕送上級法院」。告訴人或被害人如對於本判決不服者，應具備
理由請求檢察官上訴，其上訴期間之計算係以檢察官收受判決正
本之日期為準。 因疫情而遲誤不變期間，得向法院聲請回復原
狀。
                                     書記官  陳怡君
中　　華　　民　　國　　111 　年　　12　　月　　9 　　日
附表一　　　　　　　　　
編號 受施行詐術之人 罪名及宣告刑 1 丙○○ 戊○○犯三人以上共同詐欺取財罪，處有期徒刑壹年。 己○○犯三人以上共同詐欺取財罪，處有期徒刑壹年貳月。 2 辛○○ 戊○○犯三人以上共同詐欺取財罪，處有期徒刑壹年貳月。 己○○犯三人以上共同詐欺取財罪，處有期徒刑壹年肆月。 3 乙○○ 戊○○犯三人以上共同詐欺取財罪，處有期徒刑壹年壹月。 己○○犯三人以上共同詐欺取財罪，處有期徒刑壹年參月。 4 庚○○ 戊○○犯三人以上共同詐欺取財罪，處有期徒刑壹年壹月。 己○○犯三人以上共同詐欺取財罪，處有期徒刑壹年參月。 5 壬○○ 戊○○犯三人以上共同詐欺取財罪，處有期徒刑壹年壹月。 己○○犯三人以上共同詐欺取財罪，處有期徒刑壹年參月。 6 李阿蒜 戊○○犯三人以上共同詐欺取財未遂罪，處有期徒刑陸月。 己○○犯三人以上共同詐欺取財未遂罪，處有期徒刑柒月。 7 丁○○ 戊○○犯三人以上共同詐欺取財罪，處有期徒刑壹年。 己○○犯三人以上共同詐欺取財罪，處有期徒刑壹年貳月。 8 許馨勻 己○○犯三人以上共同詐欺取財未遂罪，處有期徒刑柒月。 

附表二
編號 人頭帳戶提供者 施行詐術之時間及方式 交付財物之內容 寄出時、地 領取時、地 轉交時、地 卷證出處 1 丙○○ (起訴) 於109年10月24日下午1時39分許，佯為辦理貸款的公司，謊稱如欲順利辦理貸款，須提供個人帳戶提款卡及提款密碼云云 丙○○所有下列財物： 1、中華郵政股份有限公司局號0000000號、帳號0000000號帳戶（下稱丙○○郵局帳戶）之金融卡及提款密碼 2、合作金庫銀行帳號0000000000000號帳戶（下稱丙○○合作金庫銀行帳戶）之金融卡及提款密碼 3、台新銀行帳號00000000000000號帳戶（下稱丙○○台新銀行帳戶）之金融卡及提款密碼 於109年10月30日下午5時42分許，自臺中市○○區○○路0段000號統一超商寄出包裹。 109年11月1日下午2時51分許，在臺北市○○區○○街00號統一超商博源門市，向店家領取包裹。 109年11月2日上午9時17分許，在新北市○○區○○○街0號統一超商銀座門市外，被告己○○將包裹轉交共同被告戊○○。 1.證人丙○○警詢時之證述（見偵4749卷第60至62頁） 2.證人丙○○之通訊軟體LINE對話紀錄翻拍照片（見偵4749卷第65至68頁） 3.交貨便代碼Z00000000000號包裹之統一超商貨態查詢資料（見偵4749卷第37頁） 4.監視器畫面翻拍照片（見偵4749卷第15至17頁、第21至26頁） 5.被告己○○手機內相簿照片（見偵4749卷第19頁） 6.被告己○○之通訊軟體LINE對話紀錄翻拍照片（見偵4749卷第27至30頁、第34至36頁） 7.統一超商銀座店資料（見偵4749卷第395頁） 2 許馨勻 (追加 起訴) 於109年10月29日某時許，謊稱可提供借款，並要求提供個人帳戶提款卡及提款密碼云云 許馨勻所有下列財物： 1、中國信託銀行帳號000000000000號帳戶之金融卡及提款密碼 2、中華郵政股份有限公司局號0000000號、帳號0000000號帳戶之金融卡及提款密碼  於109年11月1日凌晨1時11分許，自新北市○○區○○街000號統一超商集美門市寄出包裹。 109年11月4日上午9時45分許，在臺北市○○區○○街000號、161號1樓號統一超商福中門市，向店家領取包裹。 109年11月4日上午11時許，在臺北市○○區○○○路0段000○0號前，被告己○○將包裹轉交共同被告戊○○。 1.證人莊惠芬查訪紀錄表（見偵1194卷第45頁） 2.證人許馨勻警詢時之證述（見偵1194卷第53至57頁） 3.證人許馨勻之通訊軟體LINE對話紀錄翻拍照片（見偵1194卷第67至81頁） 4.交貨便代碼Z00000000000號包裹之統一超商貨態查詢資料（見偵1194卷第25頁） 5.交貨便代碼Z00000000000號包裹之統一超商交貨便服務單照片、包裹照片及電子發票證明聯照片（見偵1194卷第83至87頁） 6.被告己○○之通訊軟體LINE對話紀錄翻拍照片（見偵1194卷第29頁） 7.監視器畫面翻拍照片（見偵1194卷第17至23頁） 

附表三
編號 被害人 詐欺方式 匯款時間 匯款金額 受款帳戶 提款之時間、地點及金額 證據出處 1 辛○○ (起訴) (併辦)  於109年11月2日上午10時29分許起，佯為友人，謊稱借款云云 委託魏瑞嬋於109年11月3日中午12時45分許（起訴書誤載為「109年11月13日」，應予更正） 12萬元 丙○○ 郵局帳戶 109年11月3日下午1時3分許及4分許，在臺北市○○區○○○路0段00號臺北長安郵局，將左列款項提領一空。（起訴書誤載為「109年11月13日」，應予更正） 1.證人辛○○警詢時之證述（見偵4749卷第73至74頁） 2.證人魏瑞嬋警詢時之證述（見偵4749卷第75至76頁） 3.匯出匯款憑條（見本院訴611卷一第219頁） 4.自動櫃員機交易明細表（見本院訴611卷一第215頁） 5.證人辛○○所有玉山銀行帳戶存摺封面（見本院訴611卷一第215頁） 6.通訊軟體LINE對話紀錄文字檔（偵4749卷第91頁） 7.左列帳戶之交易明細（見偵4749卷第260頁） 8.監視器畫面翻拍照片（見偵4749卷第50至51頁）    109年11月3日下午1時48分許（起訴書誤載為「109年11月13日」，應予更正） 3萬元  109年11月3日下午2時4分許，在臺北市○○區○○○路0段000號新光銀行南東分行；同日下午2時7分許，在臺北市○○區○○○路0段000號1樓日盛銀行南京分行，將左列款項提領一空。（起訴書誤載為「109年11月13日」，應予更正）  2 乙○○ (起訴)  於109年11月2日晚間8時許起，佯為臺灣金控貸款人員，謊稱辦理貸款需繳納公證費用云云 109年11月3日下午2時11分許 1萬8,000元 丙○○ 合作金庫銀行帳戶 109年11月3日下午2時34分許，在臺北市○○區○○○路0段000號1樓日盛銀行南京分行，將左列款項提領一空。 1.證人乙○○警詢時之證述（見偵4749卷第101至105頁） 2.左列帳戶之交易明細（見偵4749卷第265頁） 3.監視器畫面翻拍照片（見偵4749卷第54頁） 3 庚○○ (起訴)  於109年11月1日下午1時許起，佯為辦理貸款人員，謊稱需匯款後方可貸款云云 109年11月3日下午2時19分許 2萬元  109年11月3日下午2時34分許及35分許，在臺北市○○區○○○路0段000號1樓日盛銀行南京分行，分次將左列款項提領一空。 1.證人庚○○警詢時之證述（見偵4749卷第133至135頁） 2.網路轉帳交易結果翻拍照片（見偵4749卷第158頁） 3.通訊軟體LINE對話紀錄翻拍照片（見110年度偵字第4749號卷第153頁至第158頁） 4.左列帳戶之交易明細（見偵4749卷第265頁） 5.監視器畫面翻拍照片（見偵4749卷第54頁） 4 壬○○ (起訴)  於109年11月2日上午8時32分許起，佯為中信金控人員，謊稱需繳納律師履約保證金方能貸款云云 109年11月3日下午2時22分許 5萬元  109年11月3日下午2時35分許及36分許，在臺北市○○區○○○路0段000號1樓日盛銀行南京分行，同日下午2時39分許、40分許及41分許，在臺北市○○區○○○路0段000號新光銀行南東分行，分次將左列款項提領一空。 1.證人壬○○警詢時之證述（見偵4749卷第172至178頁） 2.存摺內頁影本（見偵4749卷第186頁） 3.通訊軟體LINE對話紀錄翻拍照片（見110年度偵字第4749號卷第213頁至第220頁） 4.左列帳戶交易明細（見偵4749卷第265頁） 5.監視器畫面翻拍照片（見偵4749卷第54頁）    109年11月3日下午2時24分許 2萬2,000元    5 李阿蒜 (起訴)  於109年11月2日下午1時30分許起，佯為姪子，謊稱借款云云 甲○○於109年11月3日上午11時38分許 1元 丙○○ 台新銀行帳戶 因該帳戶經銀行設定為警示帳戶致未能提領。 1.證人甲○○警詢時之證述（見偵4749卷第226至227頁） 2.自動櫃員機交易明細表（見偵4749卷第232頁） 3.左列帳戶之交易明細（見偵4749卷第269頁） 6 丁○○ (起訴)  於109年11月3日某時許，佯為中華電信及165專線人員，謊稱被害人涉及刑案，需依指示匯款云云 109年11月3日下午2時41分許 20萬0,150元  因該帳經銀行設定為警示帳戶致未能提領。 1.證人丁○○警詢時之證述（見偵4749卷第235至239頁） 2.郵政跨行匯款申請書（見偵字4749卷第247頁） 3.左列帳戶交易明細（見偵4749卷第269頁） 

附錄：本案論罪科刑法條全文
組織犯罪防制條例第3條
發起、主持、操縱或指揮犯罪組織者，處3年以上10年以下有期
徒刑，得併科新臺幣1億元以下罰金；參與者，處6月以上5年以
下有期徒刑，得併科新臺幣1千萬元以下罰金。但參與情節輕微
者，得減輕或免除其刑。
具公務員或經選舉產生之公職人員之身分，犯前項之罪者，加重
其刑至二分之一。
犯第1項之罪者，應於刑之執行前，令入勞動場所，強制工作，
其期間為3年。
前項之強制工作，準用刑法第90條第2項但書、第3項及第98條第
 2項、第3項規定。
以言語、舉動、文字或其他方法，明示或暗示其為犯罪組織之成
員，或與犯罪組織或其成員有關聯，而要求他人為下列行為之一
者，處3年以下有期徒刑，得併科新臺幣3百萬元以下罰金：
一、出售財產、商業組織之出資或股份或放棄經營權。
二、配合辦理都市更新重建之處理程序。
三、購買商品或支付勞務報酬。
四、履行債務或接受債務協商之內容。
前項犯罪組織，不以現存者為必要。
以第5項之行為，使人行無義務之事或妨害其行使權利者，亦同
。
第5項、第7項之未遂犯罰之。

洗錢防制法第14條
有第二條各款所列洗錢行為者，處7年以下有期徒刑，併科新臺
幣5百萬元以下罰金。
前項之未遂犯罰之。
前二項情形，不得科以超過其特定犯罪所定最重本刑之刑。

中華民國刑法第339條之4
犯第339條詐欺罪而有下列情形之一者，處1年以上7年以下有期
徒刑，得併科1百萬元以下罰金：
一、冒用政府機關或公務員名義犯之。
二、三人以上共同犯之。
三、以廣播電視、電子通訊、網際網路或其他媒體等傳播工具，
    對公眾散布而犯之。
前項之未遂犯罰之。